---
title: "Kapitel 4"
author: "Matthias Ziegler und Markus Bühner"
date: "15 9 2017"
output: 
  html_document:
    code_folding: hide
    number_sections: yes
    toc: yes
    toc_float: yes
    
---

In diesem html Dokument finden sich Code und Ausgaben, wie sie in Kapitel 4 angegeben sind. 

#Kapitel 4
##Festlegen des Arbeitsverzeichnisses
```{r}
setwd("/Users/Matthias/Dropbox/Statistikbuch 2. Auflage/htmls")
```
  
##Versuchsplanung mit R
###Fall 1
  Effektstärke aus Vorstudie
```{r}
library(compute.es)
mes(m.1=18.5, m.2=11.5, sd.1=6, sd.2=9, n.1=5, n.2=8, level=95)
```
  
Nun schätzen wir die Stichprobengröße
###Schätzung der Stichprobengröße
```{r}
library(stats)
power.t.test(n=NULL, delta=.87, sig.level=.05, power=.8, type="two.sample",
alternative="one.sided")

power.t.test(n=17, delta=.87, sig.level=.05, power=NULL, type="two.sample",
alternative="one.sided")

```
  Hier haben sich im Buch leider 2 Fehler eingeschlichen. Zum einen steht in der Zeile library(stats) noch der Zusatz (Team, 2014). Dies ist ein Literaturhinweis, der an dieser Stelle natürlich nichts zu suchen hat.
  Zum anderen haben wir geschrieben, dass durch das Setzen power=NULL die Teststärke geschätzt werden kann. Der im Buch angegebene Wert ergibt sich jedoch nicht wie da geschrieben durch n=18, sondern eben wieder n=17, wie hier dargestellt.
  
###Fall 2
```{r}
power.t.test(n=NULL, delta=.15, sig.level=.20, power=.95, type="two.sample",
alternative="two.sided")
```
  
###Fall 3

```{r}
library(compute.es)
mes(m.1=3.58, m.2=3.39, sd.1=.71, sd.2=.69, n.1=15, n.2=15, level=95)

power.t.test(n=30, delta=.27, sig.level=.20, power=NULL, type="two.sample",
alternative="one.sided")

power.t.test(n=30, delta=.27, sig.level=.20, power=NULL, type="two.sample",
alternative="one.sided")
```
  
###Fall 3a und 3b
```{r}
power.t.test(n=30, delta=.6713601, sig.level=NULL, power=.95, type="two.sample",
alternative="one.sided")

power.t.test(n=15, delta=0.6713601, sig.level=NULL, power=.95, type="two.sample",
alternative="two.sided")
```

  







